【裁判字號】    98,上易,1415
【裁判日期】    980707
【裁判案由】    竊盜
【裁判全文】
臺灣高等法院刑事判決                98年度上易字第1415號
上  訴  人
即  被  告  甲○○
選任辯護人  徐士斌律師
上列上訴人因竊盜案件，不服台灣台北地方法院九十八年度易緝
字第六九號，中華民國九十八年四月二十日第一審判決（起訴案
號：台灣台北地方法院檢察署九十七年度偵字第一五六四二號）
，提起上訴，本院判決如下：
    主  文
上訴駁回。
    事  實
一、甲○○前因竊盜等案件，經法院判決及減刑與定應執行刑為
    一年七月、三月十五日，於民國九十六年十二月十三日執行
    完畢。詎不知悔改，與綽號「阿嘉」之成年男子林嘉宏，共
    同意圖為自己不法之所有，於九十七年四月九日下午三時許
    ，由甲○○先在外把風，由「阿嘉」持非其所有客觀上足以
    傷害人之生命、身體之Ｌ型鐵條，毀壞乙○○位於台北市○
    ○區○○路三段二０七巷十四弄一號三樓大門，再由阿嘉及
    甲○○入內竊取新台幣三萬元、美金一百元、加拿大幣三百
    元、銀項鍊乙條得手。嗣經警在上開住處採集指紋進行比對
    ，始查知上情。
二、案經台北市政府警察局文山第二分局報告台灣台北地方法院
    檢察署檢察官偵查起訴。
    理  由
一、訊據上訴人甲○○否認有何竊盜之犯行，辯稱：伊並未與「
    阿嘉」共同竊盜，也未分到贓物，是伊進去叫「阿嘉」才留
    下指紋云云；辯護意旨則謂：本案現場經鑑驗結果，僅有甲
    ○○一人之指紋，並未有上訴人所稱綽號「阿嘉」之成年男
    子之指紋，且刑案現場勘查報告亦未指述有二人入內行竊之
    現場跡象，原判決認定上訴人與「阿嘉」共同行竊，與事實
    不符等語。惟查，上訴人如何與「阿嘉」持Ｌ型鐵條毀壞被
    害人乙○○上揭住處大門，再入內共同竊取如事實欄所載之
    財物等情，已據上訴人於警局初詢及原審供認不諱，並經證
    人乙○○指證明確，而為警於上揭住處採得之指紋，經內政
    部警政署刑事警察局（下稱刑事警察局）比對檔存之指紋卡
    結果，與上訴人左拇指指紋相符，亦有刑事警察局九十七年
    五月二日刑紋字第0970059441號指紋鑑驗書可稽。上訴人既
    於屋內現場留有指紋，足徵其所為行竊之自白，應非子虛。
    又現場雖僅採得上訴人一人之指紋，惟犯案過程究竟為何，
    自屬上訴人知之最詳，而犯罪者未必會留下指紋於現場，或
    有清晰指紋可供鑑識單位採取辨識，經核上訴人始終供認持
    Ｌ型鐵條毀壞乙○○住處大門者係「阿嘉」，於本院審理時
    更明確指出「阿嘉」之真實姓名叫「林嘉宏」，可見「阿嘉
    」應確有其人。據此，上訴人先前供述與「阿嘉」持Ｌ型鐵
    條毀壞門扇竊盜之情，並不悖乎情理，自不得僅因未採得「
    阿嘉」之指紋，即遽謂其供述有何與事實不符。至上訴人與
    「阿嘉」行竊時所攜帶之Ｌ型鐵條，雖未扣案，但依其供破
    壞大門之用，足徵質地堅硬，依一般社會觀念，已足使人之
    生命、身體、安全受有危害，自應認為兇器無訛。上訴人事
    後翻異前供，及辯護人所指上情，均難置信。事證明確，上
    訴人犯行，洵堪認定。
二、核上訴人所為，係犯刑法第三百二十一條第一項第二款、第
    三款之攜帶兇器毀壞門扇竊盜罪。其與「阿嘉」間互有犯意
    聯絡及行為分擔，皆為共同正犯。上訴人有如事實欄所載之
    前案及執行情形，有本院被告前案紀錄表可考，於有期徒刑
    執行完畢後，五年內故意再犯有期徒刑以上之本罪，為累犯
    ，應依刑法第四十七條第一項之規定，加重其刑。原審適用
    上開規定，並審酌上訴人前有竊盜前科，竟仍共同侵入他人
    住宅行竊，行為確有不該，及其犯後態度等一切情狀，衡處
    有期徒刑八月。經核認事用法並無違誤，量刑亦稱允當。上
    訴意旨仍執上開情詞為辯，為無理由，應予駁回。
據上論斷，應依刑事訴訟法第三百六十八條，判決如主文。
本案經檢察官黃柏齡到庭執行職務。
中    華    民    國    98    年     7     月    7    日
                  刑事第十九庭  審判長法  官  黃金富
                                      法  官  魏新國
                                      法  官  吳  燦
以上正本證明與原本無異。
不得上訴。
                                      書記官  陳靜姿
中    華    民    國    98    年     7     月    7    日
附錄：本案論罪科刑法條全文
刑法第三百二十一條
（加重竊盜罪）
犯竊盜罪而有左列情形之一者，處 6 月以上、 5 年以下有期徒
刑：
一、於夜間侵入住宅或有人居住之建築物、船艦或隱匿其內而犯
之者。
二、毀越門扇、牆垣或其他安全設備而犯之者。
三、攜帶兇器而犯之者。
四、結夥三人以上而犯之者。
五、乘火災、水災或其他災害之際而犯之者。
六、在車站或埠頭而犯之者。
前項之未遂犯罰之。


司法院資訊處製作；財團法人民間司法改革基金會備份。
